臺灣臺北地方法院刑事裁定
110年度單禁沒字第654號
聲  請  人  臺灣臺北地方檢察署檢察官
被      告  吳沛宸（原名：吳憶真）  
上列聲請人因被告違反毒品危害防制條例案件，聲請單獨宣告沒
收違禁物（109年度聲沒字第289號），本院裁定如下：
    主  文
扣案如附表編號1-1至1-2、2至5所示之物均沒收銷燬。
其餘聲請駁回。
    理  由
一、聲請意旨略以：被告吳沛宸因違反毒品危害防制條例案件，
    經經送觀察、勒戒後，由臺灣臺北地方檢察署（下稱臺北地
    檢署）檢察官以108年度毒偵字第3161號、第4158號、109年
    度毒偵字第283號為不起訴處分確定。該案扣案如附表編號1
    -1至1-3、2所示之物經鑑驗後，均檢出含有毒品危害防制條
    例第2條第2項第1款之第一級毒品海洛因成分；編號3至5所
    示之物經鑑驗後，均檢出含有毒品危害防制條例第2條第2項
    第2款之第二級毒品甲基安非他命成分，爰依刑法第40條第2
    項、第38條第1項、毒品危害防制條例第18條第1項前段規定
    ，聲請單獨宣告沒收銷燬等語。
二、違禁物，不問屬於犯罪行為人與否，沒收之；違禁物或專科
    沒收之物得單獨宣告沒收，為刑法第38條第1項、第40條第2
    項所明定。而查獲之第一、二級毒品及專供製造或施用第一
    、二級毒品之器具，不問屬於犯罪行為人與否，均沒收銷燬
    之，毒品危害防制條例第18條第1項前段亦定有明文。
三、經查：
（一）被告前因施用毒品案件，經送觀察、勒戒後，由臺北地檢
      署檢察官於民國109年5月18日以108年度毒偵字第3161號
      、第4158號、109年度毒偵字第283號為不起訴處分確定等
      情，有前開不起訴處分書、臺灣高等法院被告前案紀錄表
      可憑。
（二）關於該案扣案如附表編號1-1至1-2、2至5所示之物：
　１、附表編號1-1、1-2所示之物，經鑑定檢出第一級毒品海洛
      因成分；編號2所示之物，經鑑定檢出殘留第一級毒品海
      洛因成分；編號3、5所示之物，經鑑定檢出第二級毒品甲
      基安非他命成分；編號4所示之物，經鑑定檢出沾有第二
      級毒品甲基安非他命成分，有法務部調查局濫用藥物實驗
      室108年9月17日調科壹字第10823020360號鑑定書、交通
      部民用航空局航空醫務中心108年9月24日航藥鑑字第0000
      000號毒品鑑定書、臺北市政府警察局108年北市鑑毒字第
      394號鑑定書可憑（臺北地檢署108年度毒偵字第3161號卷
      【下稱毒偵3161卷】第103至105、135至136頁、108年度
      毒偵字第4158號卷【下稱毒偵4158卷】第141頁）。
　２、準此，附表編號1-1、1-2、3、5所示之物，屬查獲之第一
      級毒品或第二級毒品；編號2、4所示之物雖非毒品，然因
      沾黏毒品而與之附合，衡情無從析離，亦應視為查獲之第
      一級毒品或第二級毒品，除於鑑驗時已耗用滅失部分外，
      其餘部分應依毒品危害防制條例第18條第1項前段規定，
      不問屬於犯罪行為人與否，均沒收銷燬之，聲請人聲請單
      獨宣告沒收銷燬附表編號1-1至1-2、2至5所示之物，為有
      理由，應予准許。
　３、至附表編號1-1、1-2、3、5所示包裝毒品之外包裝袋依序
      各1只、1只、2只、5只，以現今所採行之鑑驗析離方式，
      袋內仍將殘留微量第一級毒品或第二級毒品，客觀上無從
      完全析離，且無析離之實益與必要，應整體視為查獲之第
      一級毒品或第二級毒品，併予諭知沒收銷燬。
（三）關於該案扣案如附表編號1-3所示之物：
　　　附表編號1-3所示之物，經鑑定檢驗未發現含法定毒品成
      分，有法務部調查局濫用藥物實驗室108年9月17日調科壹
      字第10823020360號鑑定書可參（毒偵3161卷第103至105
      頁），卷內復無證據證明屬違禁物，則聲請人就此部分扣
      案物，依刑法第40條第2項、第38條第1項、毒品危害防制
      條例第18條第1項前段規定，聲請單獨宣告沒收銷燬，於
      法自有未合，應予駁回。
四、依刑事訴訟法第455條之36第1項前段、第2項，毒品危害防
    制條例第18條第1項前段，刑法第11條、第40條第2項，裁定
    如主文。
中　　華　　民　　國   110    年    10    月    15    日
                  刑事第十三庭  法  官  劉庭維
以上正本證明與原本無異。
如不服本裁定，應於裁定送達後5日內向本院提出抗告狀。因疫
情而遲誤不變期間，得向法院聲請回復原狀。
                                書記官  黃傳穎
中　　華　　民　　國　　110 　年　　10　　月　　17　　日
附表：
編號 扣案物品名稱及數量 備註 1-1 含第一級毒品海洛因成分之粉末檢品1包（淨重0.18公克、驗餘淨重0.17公克，含無法完全析離之外包裝袋1只） ⑴聲請書附表編號1部分 ⑵檢出微量第一級毒品海洛因成分（法務部調查局濫用藥物實驗室108年9月17日調科壹字第10823020360號鑑定書，毒偵3161卷第103至105頁） ⑶臺北地檢署108年度青保管字第1847號（毒偵3161卷第99頁） ⑷採樣用品已檢驗用罄 1-2 含第一級毒品海洛因成分之粉末檢品1包（淨重2.65公克、驗餘淨重2.62公克，含無法完全析離之外包裝袋1只） ⑴聲請書附表編號1部分 ⑵檢出微量第一級毒品海洛因成分（法務部調查局濫用藥物實驗室108年9月17日調科壹字第10823020360號鑑定書，毒偵3161卷第103至105頁） ⑶臺北地檢署108年度青保管字第1847號（毒偵3161卷第99頁） ⑷採樣用品已檢驗用罄 1-3 粉末檢品1包（淨重3.92公克、驗餘淨重3.89公克） ⑴聲請書附表編號1部分 ⑵經檢驗未發現含法定毒品成分（法務部調查局濫用藥物實驗室108年9月17日調科壹字第10823020360號鑑定書，毒偵3161卷第103至105頁） ⑶臺北地檢署108年度青保管字第1847號（毒偵3161卷第99頁） ⑷採樣用品已檢驗用罄 2 殘留第一級毒品海洛因殘渣之殘渣袋1只 ⑴聲請書附表編號2部分 ⑵檢出殘留第一級毒品海洛因成分（法務部調查局濫用藥物實驗室108年9月17日調科壹字第10823020360號鑑定書，毒偵3161卷第103至105頁） ⑶臺北地檢署108年度青保管字第1847號（毒偵3161卷第99頁） ⑷採樣用品已檢驗用罄 3 含第二級毒品甲基安非他命成分之白色透明結晶塊1袋、白色結晶塊1袋（淨重共0.8720公克、驗餘淨重共0.8465公克，含無法完全析離之外包裝袋共2只） ⑴聲請書附表編號3部分 ⑵檢出第二級毒品甲基安非他命成分（交通部民用航空局航空醫務中心108年9月24日航藥鑑字第0000000號毒品鑑定書，毒偵3161卷第135至136頁） ⑶臺北地檢署108年度青保管字第2126號（毒偵3161卷第133頁） ⑷採樣用品已檢驗用罄 4 沾有第二級毒品甲基安非他命成分之吸食器具1組 ⑴聲請書附表編號4部分 ⑵經乙醇沖洗，檢出第二級毒品甲基安非他命成分（交通部民用航空局航空醫務中心108年9月24日航藥鑑字第0000000號毒品鑑定書，毒偵3161卷第135至136頁） ⑶臺北地檢署108年度紅保管字第1421號編號1（毒偵3161卷第129頁） ⑷採樣用品已檢驗用罄 5 含第二級毒品甲基安非他命成分之白色透明晶體5包（淨重共3.04公克、驗餘淨重共3.01公克，含無法完全析離之外包裝袋共5只） ⑴聲請書附表編號5部分 ⑵經鑑定單位抽檢後，檢出第二級毒品甲基安非他命成分（臺北市政府警察局108年北市鑑毒字第394號鑑定書，毒偵4158卷第141頁） ⑶臺北地檢署108年度青保管字第3號（毒偵4158卷第153頁） ⑷採樣用品已檢驗用罄